ACORDAO-COMPLETO-2365385

ACÓRDÃO DE RELAÇÃO

ACÓRDÃO DE RELAÇÃO 7289/2019 ATA 27/2019 - PRIMEIRA CÂMARA

Acórdão 7289/2019-TCU-Primeira Câmara
Os Ministros do Tribunal de Contas da União ACORDAM, por unanimidade, com fundamento nos arts. 1º, inciso V, e 39, incisos I e II, ambos da Lei nº 8.443, de 16 de julho de 1992, c/c os arts. 1º, inciso VIII; 143, inciso II; 259, incisos I e II, e 260 do Regimento Interno/TCU, em considerar prejudicado, por perda de objeto, o exame do (s) ato (s)  a seguir relacionado (s) , de acordo com os pareceres emitidos nos autos:
1. Processo TC-Processo 010.948/2019-8 (ATOS DE ADMISSÃO) 
	1.1. Interessados: Amanda Graciele Moreira Teixeira (XXX.503.772-XX) ; Antonia Roberlândia de Souza Silva Machado (XXX.585.892-XX) ; Antonio Macedo dos Santos (XXX.343.657-XX) ; Caroline Graça Parente (XXX.158.842-XX) ; Cássio Pinheiro Bandeira (XXX.390.932-XX) ; David Soares Hall (XXX.740.772-XX) ; Elverenice Vieira da Silva (XXX.095.012-XX) ; Emanoele Farias Tamarana (XXX.429.442-XX) ; Erissângela Maria França de Araújo (XXX.631.762-XX) ; Eurico Fernando Melo Leite (XXX.605.982-XX) ; Felippe Ferreira Nery (XXX.143.812-XX) ; Francisco Cildomar da Silva Correia (XXX.382.202-XX) ; Francisco Ivam Castro do Nascimento (XXX.033.162-XX) ; Ghislaine Brito de Arruda (XXX.003.162-XX) ; Herzem Ramos Carioca Junior (XXX.195.052-XX) ; Jamylena Bezerra de Souza (XXX.639.672-XX) ; Joana Figueiredo da Mata (XXX.354.362-XX) ; José Maria da Silva Azevedo Júnior (XXX.284.262-XX) ; Ketlen Cristina dos Santos Oliveira Menezes (XXX.074.342-XX) ; Leandro Roberto da Cruz (XXX.915.036-XX) 
	1.2. Órgão/Entidade: Fundação Universidade Federal do Acre
	1.3. Relator: Ministro Bruno Dantas
	1.4. Representante do Ministério Público: Procurador Rodrigo Medeiros de Lima
	1.5. Unidade Técnica: Secretaria de Fiscalização de Pessoal (SEFIP) .
	1.6. Representação legal: não há.
	1.7. Determinações/Recomendações/Orientações: não há.

Primeira Câmara

Fundação Universidade Federal do Acre

Amanda Graciele Moreira Teixeira (XXX.503.772-XX); Antonia Roberlândia de Souza Silva Machado (XXX.585.892-XX); Antonio Macedo dos Santos (XXX.343.657-XX); Caroline Graça Parente (XXX.158.842-XX); Cássio Pinheiro Bandeira (XXX.390.932-XX); David Soares Hall (XXX.740.772-XX); Elverenice Vieira da Silva (XXX.095.012-XX); Emanoele Farias Tamarana (XXX.429.442-XX); Erissângela Maria França de Araújo (XXX.631.762-XX); Eurico Fernando Melo Leite (XXX.605.982-XX); Felippe Ferreira Nery (XXX.143.812-XX); Francisco Cildomar da Silva Correia (XXX.382.202-XX); Francisco Ivam Castro do Nascimento (XXX.033.162-XX); Ghislaine Brito de Arruda (XXX.003.162-XX); Herzem Ramos Carioca Junior (XXX.195.052-XX); Jamylena Bezerra de Souza (XXX.639.672-XX); Joana Figueiredo da Mata (XXX.354.362-XX); José Maria da Silva Azevedo Júnior (XXX.284.262-XX); Ketlen Cristina dos Santos Oliveira Menezes (XXX.074.342-XX); Leandro Roberto da Cruz (XXX.915.036-XX)

BRUNO DANTAS

não há.

Procurador Rodrigo Medeiros de Lima

ATOS DE ADMISSÃO (ADS)

Secretaria de Fiscalização de Pessoal (SEFIP).